【裁判字號】    90,簡上,25
【裁判日期】    901220
【裁判案由】    毀棄損壞
【裁判全文】
臺灣嘉義地方法院刑事判決                            九十年度簡上字第二五號
    上  訴  人  乙○○
    即  被  告
右上訴人因毀損案件，不服本院九十年度簡字第二九七號中華民國九十年四月四日第
一審判決（臺灣嘉義地方法院檢察署檢察官聲請簡易處刑案號九十年度偵字第二九七
號），提起上訴，本院管轄之第二審合議庭判決如左：
    主  文
上訴駁回。
    事  實
一、乙○○於民國九十年二月十九日下午五時五十分許，前往嘉義縣大林鎮造訪友人
    ，行經嘉義縣大林鎮過溪里五鄰過溪二四六號甲○○住宅前，因乙○○騎乘機車
    撞及甲○○所植於庭院中之紫梅樹枝，竟基於毀損之故意，持菜刀損壞甲○○之
    紫梅樹，足以生損害於甲○○。
二、案經甲○○訴由嘉義縣警察局民雄分局報由臺灣嘉義地方法院檢察署檢察官聲請
    簡易判決處刑。
    理  由
一、訊據被告乙○○固坦承有於上揭時、地以徒手方式折斷甲○○所有紫梅樹枝之事
    實，惟矢口否認毀損犯行，辯稱：係因行經甲○○住宅前時，為樹木擋到，為免
    該樹枝妨害來往人車通行，並美化環境，而以徒手摘除，非以菜刀砍除樹枝。且
    目前該樹木前生長良好，並未對甲○○造成損害云云。惟查：
  （一）被告如何持菜刀砍前述紫梅之事實，業據證人林惠姿於警訊時陳稱：「（問
        ：乙○○用何工具破壞你的引進樹？當時你是否在場有無親眼看見？）當時
        乙○○是用菜刀破壞的，當時我在場有親眼看見，我還問他為何要破壞我們
        種植的引進樹，他還罵我是不是不能砍」等語（詳九十年三月一日警訊筆錄
        ）綦詳，且證人即當時前往處理之警員何獻忠於本院審理中供稱：「我看到
        是一棵樹有被毀損的痕跡，有的像是用折的，有的像是刀砍的痕跡」，「（
        問：到場看到被破壞的樹有幾棵？）只有一棵」等語（詳本院九十年七月二
        十五日訊問筆錄）。是被告所辯係僅用手折斷云云，不足採信。
  （二）上開紫梅係告訴人甲○○所有，且功用為樣本樹，提供客人觀看原種樹生長
        情形之事實，業據告訴人於本院審理中陳述明確。被告故意毀損該紫梅之樹
        枝，足以影響該樹之生長及告訴人之客人對該樹之看法，被告辯稱未造成告
        訴人之損害等語，自係卸責之詞。
  （三）被告復以因樹擋路，才折斷樹枝云云置辯，惟查該紫梅係種植於告訴人所有
        土地上，且樹所臨道路係私人所有，通往告訴人與其堂兄弟三合院住處之事
        實．業據告訴人陳明（詳本院九十年五月二十四日訊問筆錄），並有照片附
        卷可稽。被告在他人之土地上通行，其不小心撞及他人所種植之樹木，反辯
        稱該樹擋路，要難採信。
  （四）至證人簡其深於本院審理中證稱：「我開車進來，被告騎機車在後，我車經
        過有碰到樹木，可能是他被樹枝反彈打到，所以用手去折樹枝」等語，又證
        人簡輝雄亦證稱：「（問：在九十年二月十九日傍晚時你有無到王勝仁家泡
        茶？）有的，我還未到他家，我和簡其深搭同一部車，上訴人騎機車跟在我
        們後面，我們車子經過王勝仁家前二十公尺，我的車子被樹枝打到車頂，上
        訴人在後面可能被打到，一氣之下將機車停下折斷樹枝。我們停車到王勝仁
        家前廣場，我回頭看到上訴人將樹枝折下，之後我們就進去泡茶了」等語。
        惟簡其深復證稱：「我車子開到王勝仁住處前即入內泡茶聊天，要泡茶時，
        我就看到被告在折樹，有看到被害人出來阻止」等語；證人簡輝雄亦證稱：
        「後來我們有聽到上訴人與林惠姿爭吵聲，才出去看，上訴人都還沒有進到
        屋子內，怎麼會有刀子」等語（均詳本院九十年七月二十五日訊問筆錄），
        二人均已在被告毀損樹木後，被告與林姿惠爭吵時方出來查看，彼二人於被
        告毀損時並未在場，尚難推翻前述被告用菜刀砍樹之事實，附此敘明。
  （五）綜上，被告所辯均無可採，事證明確，被告犯行堪以認定。
二、核被告乙○○所為，係犯刑法第三百五十四條之毀損罪。原審以被告犯行，事證
    明確，適用刑法第三百五十四條、第四十一條第一項前段、罰金罰鍰提高標準條
    例第一條前段、第二條，依法判處被告拘役四十日，如易科罰金以三百元折算一
    日，其認事用法均無違誤，量刑亦甚妥適，上訴人提起上訴，為無理由，應予駁
    回。
三、至被告所持用以毀損樹木之菜刀，因未扣案，為免都執行困難，爰不為沒收之諭
    知，併此敘明。
據上論斷，應依刑事訴訟法第四百五十五條之一第一項、第三項、第三百六十八條，
判決如主文。
本案經檢察官朱介斌到庭執行職務
中    華    民    國      九十      年      十二      月      二十      日
                                      臺灣嘉義地方法院刑事第三庭
                                          審判長  法  官  沈  福  財
                                                  法  官  陳  端  宜
                                                  法  官  張  育  彰
右正本證明與原本無異。
本件不得上訴。
中    華    民    國      九十      年      十二      月      二十      日
                                                  書記官  馮  澤  文
附錄法條：中華民國刑法第三百五十四條
毀棄、損壞前二條以外之他人之物或令致不堪用，足以生損害於公眾或他人者，處二
年以下有期徒刑、拘役或五百元以下罰金。


司法院資訊處製作；財團法人民間司法改革基金會備份。
